【裁判字號】    89,上易,2154
【裁判日期】    891026
【裁判案由】    竊盜
【裁判全文】
臺灣高等法院臺中分院刑事判決                  八十九年度上易字第二一五四號
    上  訴  人  臺灣彰化地方法院檢察署檢察官
    被      告  丙○○
                甲○○
右上訴人因被告等竊盜案件，不服台灣彰化地方法院八十九年度易字第四二九號，中
華民國八十九年六月二十七日第一審判決（起訴案號：臺灣彰化地方法院檢察署八十
九年度偵字第六三○號），提起上訴，本院判決如左：
      主  文
上訴駁回。
      事實及理由
一、本案經本院審理結果，認第一審判決被告丙○○有罪之認事用法及量刑，與判決
    被告甲○○無罪均無不當，應予維持，並引用第一審判決書記載之事實、證據及
    理由（如附件）。
二、臺灣彰化地方法院檢察署檢察官上訴意旨並未提出其他不利被告等之證據，其徒
    以原審已審酌之證據，推定被告等涉有刑法第三百二十一條第一項第四款之加重
    竊盜罪，指摘原判決違誤，難認有理由，應予駁回。
三、據上論斷，應依刑事訴訟法第三百七十三條、第三百六十八條，判決如主文。
本案經檢察官丁○○到庭執行職務。
中      華      民      國    八十九    年      十      月    二十六    日
                                  臺灣高等法院臺中分院刑事第六庭
                                        審判長法  官  李  文  雄
                                              法  官  龔  永  昆
                                              法  官  邱  顯  祥
右正本證明與原本無異。
不得上訴。
                                              書記官  方  茂  焜
中      華      民      國    八十九    年      十      月    二十七    日
                                                                        Ｃ
臺灣彰化地方法院刑事判決                          八十九年度易字第四二九號
    公  訴  人  臺灣彰化地方法院檢察署檢察官
    被      告  丙○○  男二十一歲（民國○○○年○月○○○日生）
                        住彰化縣芬園鄉○○村○○路○段五七八巷十三號
                        居彰化縣彰化市○○路○段七十二巷十八號
                        身分證統一編號：Ｚ000000000號
                甲○○  男十八歲（民國○○年○月○○○日生）
                        住宜蘭縣冬山鄉○○路三四九巷四弄三號
                        居宜蘭縣冬山鄉○○路八０七巷二五號三樓
                        身分證統一編號：Ｃ一二一九二三號
右列被告等因竊盜案件，經檢察官提起公訴 (八十九年度偵字第六三０號)，本院判
決如左：
    主      文
丙○○竊盜，處有期徒刑伍月。緩刑肆年。扣案之鑰匙壹支沒收。
甲○○無罪。
    事      實
一、丙○○於民國八十九年一月三日十七時許，與甲○○、楊成福至彰化縣花壇鄉○○街三三之一三號友人黃志祥之父乙○○所經營之「海中天釣蝦場」消費，丙○○見乙○○所有Ｎ八─二八一八號自小客車拉風、時髦，竟意圖為自己不法之所
    有，佯稱急需用車，向乙○○借用該車，隨即乘外出之便擅自複製該車鑰匙一支
    留供行竊之用（甲○○與楊成福均不知情）。嗣於同月十日凌晨二時許（起訴書
    誤載為一時五十分許），丙○○與不知情之甲○○與楊成福三人在台中市○○路
    遇見乙○○駕駛上開小客車欲至日新戲院看電影，並知悉乙○○之自小客車停放
    在台中市○○路一段五十八號即日新戲院地下室，丙○○即藉詞有事要辦，請甲○○與楊成福先行回彰化，旋於同日三時十分許，持預備之鑰匙，竊取該自小客
    車，得手後，將之藏放在彰化縣芬園鄉○○村○○路伍豐宮前，留供已用。迄同
    日二十三時十分許，為警在上址查獲，並扣得丙○○所有供犯罪用之複製鑰匙一
    支，丙○○並於同月十一日凌晨二時三十分許帶警前往同縣花壇鄉文德村清香巷
    一號旁空地起出車上之ＶＣＤ等物。
二、案經彰化縣警察局彰化分局報請臺灣彰化地方法院檢察署檢察官偵查起訴。
    理      由
壹、被告丙○○有罪部分：
一、訊據被告丙○○對右揭事實坦承不諱，核與被害人乙○○於警訊與偵審中指述情
    節相符，並有贓物認領保管單二紙、照片八幀在卷及鑰匙一支扣案佐證，事證明
    確，其犯行堪予認定。至公訴人認係被告與甲○○、楊成福共同行竊，尚有未洽
    併予敘明（見理由貳、所述）。
二、核被告所為，係犯刑法第三百二十條第一項竊盜罪。爰酌被告犯罪之動機、目的
    、手段、所生之危害及犯後坦承犯行等一切情狀，量處如主文所示之刑。查被告
    前未曾受有期徒刑以上刑之宣告，此有臺灣彰化地方法院檢察署刑案資料查註紀
    錄表一紙在卷可稽，其經此教訓，應知警惕而無再犯之虞，所宣告之刑，認以暫
    不執行為適當，併予宣告緩刑四年，以勵自新。扣案之鑰匙壹支，係被告所有供
    犯罪所用，已如上述，併予宣告沒收。
貳、被告甲○○無罪部分：
一、公訴意旨：被告甲○○與丙○○、楊成福三人共同意圖為自己不法之所有，於事
    實欄所示時地由丙○○徉向乙○○借車外出，藉機複製鑰匙一支留供行竊之用，
    再於日新戲院地下室，由楊培祥持預備之鑰匙，甲○○在旁把風，楊成福駕車等
    候之方式，竊取乙○○自小客車，因認被告犯刑法第三百二十條第一項竊盜罪
    嫌。
二、公訴人認被告有右揭竊盜犯行，係以被告於警訊已坦承於丙○○竊車時，在旁
    把風等語及被害人乙○○之指述為其論據。訊據被告承認於八十九年一月三日十
    七時許，與丙○○、楊成福至海中天釣蝦場打電動玩具，及於同月十日凌晨二時
    許，與丙○○、楊成福在台中市○○路遇見被害人，惟否認有與丙○○共同複製
    被害人自小客車之鑰匙進而竊車之行為，辯稱：我是至海中天釣蝦場打電動玩具
    ，不知丙○○複製鑰匙；在台中市○○路遇見乙○○，丙○○叫我與楊成福先回
    去，他要去找朋友，我即與楊成福先回彰化，並不知丙○○去偷乙○○的車；在
    警局說幫丙○○把風，係因警察對我大聲，我會害怕所致等語。
三、經查，本件被害人雖以被告與丙○○、楊成福於八十九年一月三日十七時許乘坐
    楊成福自小客車至其釣蝦場，丙○○有事外出，不向楊成福借車，卻借用其車，
    同月十日凌晨，在台中市○○路日新戲院又碰見三人，其車即告失竊，因而認被
    告與丙○○、楊成福共同竊取其自小客車（此觀被害人於偵查中所供即明，見偵
    卷第二十一頁反面至第二十二頁），而被告雖亦於警訊供承「由丙○○持乙把複
    製之鑰匙竊取自小客車Ｎ─二八一八號，並由我把風，然後楊某載我回其住宅，
    當時是拜託楊成福駕其自小客Ｓ三─六四六六號前往，到了犯罪地，楊成福先行
    離去，楊某完全不知情」等語，惟被告與楊成福於上開時間雖與丙○○同往臺中
    市○○路，但當時丙○○之所以竊取乙○○之小客車，係因丙○○曾向乙○○之
    子黃志祥借過車子駕駛，當時覺得車子很拉風、很炫，所以自己複製一付鑰匙，
    供日後行竊使用，而於八十九年一月十日凌晨，由楊成福開車載丙○○及被告前
    往臺中市○○○○○路上遇到乙○○駕駛上開小客車，因曾與乙○○聊天，知其
    要至中華路日新戲院看電影，而知乙○○會將車停放於地下室，丙○○要竊取該
    車，而對楊成福及被告告以伊在臺中市還有要事要辦，叫他們二人先回去後，始
    自行前往竊車，被告與楊成福不知道伊要竊車等情，已據丙○○於警訊中供述甚
    明（見警卷第四頁反面至第五頁反面），且丙○○於警訊及偵審自始至終均明確
    供承係其一人自行行竊，是尚難以被害人所指於其自小客車失竊前三人曾共乘楊
    成福自小客車至其釣蝦場，丙○○向其借用自小客車，及失竊當日其在日新戲院
    地下停車場停車後，在戲院門口有看到楊成福、丙○○與被告三人，其後發現車
    子失竊，而丙○○已坦承竊車，即推定被告與楊成福亦參與行竊，況被害人亦證
    稱八十九年一月三日，在釣蝦場看過被告等三人後，直到同月十日凌晨始又再日
    新戲院門口遇見等語（見八十九年四月二十七日訊問筆錄），足徵被告等三人在
    日新戲院遇見被害人純屬偶然，更難據以認定被告、楊成福係與丙○○共謀先行
    複製鑰匙，再打聽被害人行蹤，尾隨竊車，再參以楊成福自警訊迄偵審始終供稱
    在日新戲院遇到乙○○後，丙○○要伊與甲○○先回家等情，益可見應係丙○○
    一人單獨行竊，被告並未參與。至被告雖於警訊供承把風，然其於偵審中均否認
    有把風行為，且其警訊所供與上述丙○○、楊成福所供均不符合，顯見其警訊自
    白尚與事實有間，難憑此即據以認定其與丙○○共同竊車。綜上所述，被告所辯
    未與丙○○共同竊車等語，尚堪採信，此外又查無其他積極證據，足認被告有竊
    盜犯行，其犯罪尚屬不能證明，自應為無罪之諭知。
據上論斷，應依刑事訴訟法第二百九十九條第一項前段、第三百零一條第一項、刑法
第三百二十條第一項、第七十四條第一款、第三十八條第一項第二款，罰金罰鍰提高
標準條例第一條前段，判決如主文。
中    華    民    國    八十九    年      六      月      二十七        日
                                臺灣彰化地方法院刑事第二庭
                                    法      官  黃  龍  忠
右正本證明與原本無異。
如不服本判決，應於判決送達後十日內向本院提出上訴狀( 須附繕本 )。
                                    法院書記官  謝  秋  德
中    華    民    國    八十九    年      六      月       三十         日
刑法第三百二十條
意圖為自己或第三人不法之所有，而竊取他人之動產者，為竊盜罪，處五年以下有期
徒刑、拘役或五百元以下罰金。
意圖為自己或第三人不法利益，而竊佔他人之不動產者，依前項之規定處斷。
前二項之未遂犯罰之。


司法院資訊處製作；財團法人民間司法改革基金會備份。
